da: Busmodeltype: Lufthavnsbus; Ledbus; Bybus/rutebil; Fjernbus; Dobbeltdækkerbus; Minibus; Skolebus; Shuttlebus; Turistbus; Trolleybus; Veteranbus/klassisk bus; Andet
sl-SI: Tip modela avtobusa: Letališki avtobus; Zgibni avtobus; Mestni avtobus; Medkrajevni avtobus; Dvopodni avtobus; Minibus; Šolski avtobus; Avtobus za prevoz potnikov (shuttle); Turistični avtobus; Trolejbus; Starinski/klasični avtobus; Drugo
vi: Loại xe buýt: Xe buýt sân bay; Xe buýt nối toa; Xe buýt nội thành/công cộng; Xe khách; Xe buýt hai tầng; Xe buýt nhỏ; Xe buýt đưa đón học sinh; Xe buýt trung chuyển; Xe buýt du lịch; Xe điện bánh hơi; Xe buýt cổ điển/truyền thống; Khác
sk-SK: Typ modelu autobusu: Letiskový autobus; Kĺbový autobus; Mestský/linkový autobus; Diaľkový autobus (Autokar); Dvojposchodový autobus; Minibus; Školský autobus; Kyvadlový autobus; Vyhliadkový autobus; Trolejbus; Historický/klasický autobus; Iné
fi: Linja-auton mallityyppi: Lentokenttäbussi; Nivelbussi; Kaupunkibussi / paikallisbussi; Kaukoliikennebussi; Kaksikerrosbussi; Pikkubussi; Koulubussi; Sukkulabussi; Tilausajobussi; Johdinauto; Vintage- / klassikkobussi; Muu
sv: Bussmodelltyp: Flygbuss; Ledbuss; Stads-/lokaltrafikbuss; Långfärdsbuss; Dubbeldäckare; Minibuss; Skolbuss; Transferbuss; Turistbuss; Trådbuss; Veteran-/klassisk buss; Övrigt
hr-HR: Vrsta modela autobusa: Aerodromski autobus; Zglobni autobus; Gradski autobus; Međugradski / turistički autobus; Autobus na kat; Minibus; Školski autobus; Shuttle autobus; Turistički autobus; Trolejbus; Starinski/klasični autobus; Ostalo
en: Bus model type: Airport bus; Articulated bus; City/Transit bus; Coach bus; Double-decker bus; Minibus; School bus; Shuttle bus; Tour bus; Trolleybus; Vintage/Classic bus; Other
nl: Bus modeltype: Luchthavenbus; Gelede bus; Stads-/streekbus; Touringcar; Dubbeldekker; Minibus; Schoolbus; Shuttlebus; Toeristenbus; Trolleybus; Vintage/klassieke bus; Overig
it: Tipo di modello di autobus: Autobus aeroportuale; Autobus snodato; Autobus urbano/di linea; Pullman; Autobus a due piani; Minibus; Scuolabus; Bus navetta; Autobus turistico; Filobus; Autobus d'epoca/classico; Altro
pt-PT: Tipo de modelo de autocarro: Autocarro de aeroporto; Autocarro articulado; Autocarro urbano/de passageiros; Autocarro de turismo; Autocarro de dois andares; Miniautocarro; Autocarro escolar; Autocarro vaivém; Autocarro de excursão; Troleicarro; Autocarro vintage/clássico; Outro
bg-BG: Тип модел на автобуса: Летищен автобус; Съчленен автобус; Градски автобус; Туристически автобус; Двуетажен автобус; Микробус; Училищен автобус; Маршрутен автобус; Автобус за обиколки; Тролейбус; Ретро/класически автобус; Друго
zh-CN: 巴士模型类型: 机场大巴; 铰接式客车; 城市/公交客车; 长途客车; 双层客车; 小巴; 校车; 班车; 旅游客车; 无轨电车; 复古/老爷客车; 其他
ja: バスモデルタイプ: 空港バス; 連節バス; 路線バス; 観光/長距離バス (コーチバス); 2階建てバス; ミニバス; スクールバス; シャトルバス; ツアーバス; トロリーバス; ビンテージ/クラシックバス; その他
lt-LT: Autobuso modelio tipas: Oro uosto autobusas; Prailgintas autobusas; Miesto / maršrutinis autobusas; Tarpmiestinis autobusas; Dviaukštis autobusas; Mikroautobusas; Mokyklinis autobusas; Maršrutinis autobusas; Turistinis autobusas; Troleibusas; Vintažinis / klasikinis autobusas; Kitas
el: Τύπος μοντέλου λεωφορείου: Λεωφορείο αεροδρομίου; Αρθρωτό λεωφορείο; Αστικό λεωφορείο; Πούλμαν; Διώροφο λεωφορείο; Μίνι λεωφορείο (Minibus); Σχολικό λεωφορείο; Λεωφορείο μεταφοράς (Shuttle); Τουριστικό λεωφορείο; Τρόλεϊ; Vintage/κλασικό λεωφορείο; Άλλο
th: ประเภทโมเดลรถบัส: รถบัสรับส่งสนามบิน; รถบัสแบบพ่วง; รถบัสในเมือง/รถโดยสารประจำทาง; รถทัวร์/รถโค้ช; รถบัสสองชั้น; รถมินิบัส; รถโรงเรียน; รถรับส่ง; รถบัสนำเที่ยว; รถทรอลลีย์บัส; รถบัสวินเทจ/คลาสสิก; อื่นๆ
tr: Otobüs modeli tipi: Havalimanı otobüsü; Körüklü otobüs; Şehir içi/Toplu taşıma otobüsü; Yolcu otobüsü; İki katlı otobüs; Minibüs; Okul taşıtı; Servis aracı; Tur otobüsü; Troleybüs; Klasik/Nostaljik otobüs; Diğer
cs: Typ modelu autobusu: Letištní autobus; Kloubový autobus; Městský/tranzitní autobus; Dálkový autobus; Dvoupatrový autobus; Minibus; Školní autobus; Kyvadlový autobus; Zájezdový autobus; Trolejbus; Historický/klasický autobus; Jiné
es: Tipo de modelo de autobús: Autobús de aeropuerto; Autobús articulado; Autobús urbano/de tránsito; Autocar; Autobús de dos pisos; Minibús; Autobús escolar; Autobús de enlace; Autobús turístico; Trolebús; Autobús antiguo/clásico; Otro
nb: Bussmodelltype: Flybuss; Leddbuss; Bybuss/lokalbuss; Turbuss; Dobbeltdekkerbuss; Minibuss; Skolebuss; Shuttlebuss; Turistbuss; Trolleybuss; Veteran-/klassisk buss; Annet
de: Busmodelltyp: Flughafenbus; Gelenkbus; Stadt-/Linienbus; Reisebus; Doppeldeckerbus; Minibus; Schulbus; Shuttlebus; Touristenbus; Oberleitungsbus; Oldtimer-/Klassikerbus; Sonstiges
hu: Buszmodell típusa: Repülőtéri busz; Csuklós busz; Városi/helyi busz; Távolsági busz; Emeletes busz; Minibusz; Iskolabusz; Transzferbusz; Turistabusz; Trolibusz; Veterán/klasszikus busz; Egyéb
pl: Typ modelu autobusu: Autobus lotniskowy; Autobus przegubowy; Autobus miejski; Autokar; Autobus piętrowy; Minibus; Autobus szkolny; Autobus wahadłowy; Autobus wycieczkowy; Trolejbus; Autobus zabytkowy / klasyczny; Inne
ru: Тип модели автобуса: Перронный автобус; Сочлененный автобус; Городской/маршрутный автобус; Туристический автобус; Двухэтажный автобус; Микроавтобус; Школьный автобус; Шаттл; Экскурсионный автобус; Троллейбус; Ретро/классический автобус; Другое
zh-TW: 公車模型類型: 機場巴士; 雙節巴士; 市區/公共巴士; 客運巴士; 雙層巴士; 小巴; 校車; 接駁車; 遊覽車; 無軌電車; 復古/經典巴士; 其他
ro-RO: Tipul modelului de autobuz: Autobuz de aeroport; Autobuz articulat; Autobuz de oraș/transport public; Autocar; Autobuz cu etaj; Microbuz; Autobuz școlar; Autobuz de transfer; Autobuz turistic; Troleibuz; Autobuz vintage/clasic; Altele
fr: Type de bus miniature: Navette d’aéroport; Bus articulé; Bus de ville/transport en commun; Autocar; Bus à impériale; Minibus; Autobus scolaire; Navette; Bus de tourisme; Trolleybus; Bus ancien/classique; Autre
pt-BR: Tipo de modelo de ônibus: Ônibus de aeroporto; Ônibus articulado; Ônibus urbano/de trânsito; Ônibus de viagem; Ônibus de dois andares; Micro-ônibus; Ônibus escolar; Ônibus de traslado; Ônibus de turismo; Trólebus; Ônibus vintage/clássico; Outros
ko: 버스 모델 유형: 공항 버스; 굴절 버스; 시내/대중교통 버스; 코치 버스; 이층 버스; 미니버스; 스쿨버스; 셔틀버스; 관광 버스; 트롤리버스; 빈티지/클래식 버스; 기타